Inventaris van het archief van de Staatscommissie van Enquête omtrent het Spoorwegpersoneel [1903-1904] en van het archief van de Staatscommissie omtrent het Tramwegpersoneel [1906-1914]
Nationaal Archief, Den Haag
Staatscommissie van Enquête Tramwegpersoneel
Staatscie. Enquête Tramwegpersoneel
1906-1914
W26532
1.80 meter; 138 inventarisnummers.
Normale geschreven en gedrukte documenten, geen bijzondere handschriften.
Nationaal Archief, Den Haag
Staatcommissie van Enquête omtrent het Tramwegpersoneel (1906-1909)
In het archief bevinden zich de notulen, verslagen en het eindverslag van de Commissie. Verder bevat het archief ingekomen stukken (met bijlagen), minuten van brieven en uitgaande stukken, agenda's van ingekomen en uitgaande stukken en uitgebreide correspondentie met verschillende tramweg- en locaalspoormaatschappijen. Deze correspondentie bevat o.a. statistische gegevens (o.a. naar ongelukken onder het personeel), statuten, reglementen en dienstregelingen van de afzonderlijke maatschappijen.
Archiefvorming
Geschiedenis van de archiefvormer
De Staatscommissie van Enquête omtrent het Tramwegpersoneel, 1906-1909.
Oorspronkelijk lag het in de bedoeling dat de Staatscommissie van Enquête omtrent het Spoorwegpersoneel (1903-1904) ook het tramwegpersoneel in haar onderzoek zou betrekken, maar door tijdgebrek was het daar niet van gekomen. Zo werd bij Koninklijk Besluit van 29 mei 1906, nummer 53 een vervolgcommissie, de Staatscommissie van Enquête omtrent het Tramwegpersoneel, ingesteld. Deze had tot taak onderzoek te doen naar de dienstvoorwaarden van het personeel werkzaam bij de intercommunale tramwegbedrijven, daarbij inbegrepen lijnen vallende onder de werking van het Vereenvoudigd Locaalspoorwegreglement.
In de commissie hebben zitting A.S. Talma, als voorzitter, jhr. mr. S. Laman Trip, dr. A.M.A.J. Ariëns, mr. E.A. Smidt en A. Plomp. Aan de commissie worden nog toegevoegd mr. J.H. Boudewijnse als secretaris, en jhr. mr. C. Laman Trip als adjunct-secretaris. In november 1909 wordt eervol ontslag verleend aan de voorzitter en neemt jhr. mr. S. Laman Trip deze functie over. Jhr. mr. C. Laman Trip wordt in 1907 eerste adjunct-secretaris, terwijl als tweede adjunct-secretaris wordt toegevoegd mr. D.H. Andrea, later dat jaar trekt eerstgenoemde zich terug en wordt hij vervangen door mr. C.J. Risselada.
Eind 1909 dient de commissie haar eindverslag in, waarin is vervat een drietal voorstellen, in het kort er op neer komende, dat de tramwegmaatschappijen verplicht zouden moeten worden tot:
het schriftelijk aanstellen der beambten
het regelen der dienstvoorwaarden bij reglement
het instellen van raden van beroep bij sommige disciplinaire straffen.
Geschiedenis van het archiefbeheer
De verwerving van het archief
De rechtstitel is (nog) onbekend
Inhoud en structuur van het archief
2.16
Selectie en vernietiging
Vernietigd werden een aantal dubbelen, ongebruikte formulieren en enkele andere stukken van niet-principiële aard. Zie hieronder.
Lijst van vernietigde stukken
Staatscommissie van Enquête omtrent het Spoorwegpersoneel
Verslag van de Commissie van Enquête omtrent de Exploitatie der Nederlandsche Spoorwegen, 1882. 1 pak. Een exemplaar van het verslag is al aanwezig in het archief van de Staatscommissie De Marez Oyens. Omvang 0.08 m.
Staatscommissie van Enquête omtrent het Tramwegpersoneel
Verhoren van deskundigen en getuigen I, met inhoudsopgave en alfabetische naamklapper, 1907. 1 deel
Verhoren van deskundigen en getuigen II, 1907-1908. 1 deel
Verhoren van desundigen en getuigen I en II, 1907-1908. 1 deel
Verslag met bijlagen, 1909. 1 deel. Bovengenoemde alle dubbelen van inventarisnummer 138.
Stukken gediend hebbende bij de samenstelling van het eindverslag, 1907-1908. 1 omlag.
Blanco vragenformulieren met toelichtingen, door de commissie aan de verschillende trammaatschappijen toegezonden, 1907. Gedrukt.
Totale omvang 0,2 m.
Ordening van het archief
In de twee archieven werd een grote mate van ordening aangetroffen. In het archief van de Staatscommissie Spoorwegpersoneel: bundels, waarin alle stukken die op één onderwerp betrekking hebben bijeen zijn gebracht. Deze bundels zijn als zodanig gehandhaafd.
Ook in het archief van de Staatscommissie Tramwegpersoneel werden bundels aangetroffen: hier van stukken die betrekking hebben op dezelfde maatschappij. Elke bundel is genummerd met een romeins nummer, corresponderend met dat op een lijst van maatschappijen, welke in het eindverslag van de commissie is opgenomen. Ook deze bundels zijn gehandhaafd, de romeinse nummering opgenomen in de beschrijvingen.
Overigens zijn bij beide archieven de bestanddelen chronologisch geordend, aldus toewerkend naar het voor de desbetreffende commissie belangrijkste stuk: het eindverslag.
Aanwijzingen voor de gebruiker
Openbaarheidsbeperkingen
Volledig openbaar.
Materiële beperkingen
Aanvraaginstructie
Openbare archiefstukken kunnen online worden aangevraagd en gereserveerd. U kunt dit ook via de terminals in de studiezaal van het Nationaal Archief doen. Om te kunnen reserveren dient u de volgende stappen te volgen:
U maakt een profiel aan op www.gahetna.nl, en logt vervolgens in
Via de archiefinventaris (alleen de beschrijvingen met rode nummers) selecteert u het gewenste archiefstuk door op de knop 'Reserveren' te klikken
In het volgende scherm geeft u aan op welke dag u het archiefstuk wilt inzien
Indien u zich bevindt in de studiezaal en een tafelnummer heeft ontvangen kunt u dit nummer vermelden. Als u geen tafelnummer heeft kunt u tafelnummer 777 laten staan
Vervolgens bevestigt u uw reservering door deze te versturen.
Verwant materiaal
Beschikbaarheid van kopieën
Verwante archieven
Zie ook:
2.16.14.01 - Staatscommissie omtrent het Spoorwegpersoneel (1903-1904)
Beschrijving van de series en archiefbestanddelen
- Notulen van de vergaderingen., 1906-1909; 1; 1 deel
- Presentielijst van de vergaderingen., 1906-1909; 2; 1 katern
- Ingekomen stukken, genummerd 2-590, met bijlagen., 1906-1909; 3; 1 pak
- Agenda van ingekomen stukken, doorlopend genummerd 1-594., 1906-1909; 4; 1 deel
- Minuten van brieven, die wegens hun importantie afzonderlijk gehouden zijn, alsmede van brieven die aan meer dan één geadresseerde zijn verzonden, genummerd 3-362 (met onderbrekingen)., 1906-1910; 5; 1 pak
  Voor de ontbrekende nummers zie inventarisnummer 6.
- Minuten van uitgaande brieven, genummerd 1-359 (met onderbrekingen), met alfabetische naamklapper., 1906-1909; 6; 1 band
  Voor de ontbrekende nummers zie inventarisnummer 5.
- Agenda van uitgaande stukken, doorlopend genummerd 1-363., 1906-1910; 7; 1 deel
- Lijst van spoorwegen met beperkte snelheid, waarop het vereenvoudigd locaalspoorweg-reglement 1902 of het tramweg-reglement 1902 van toepassing is. volgens opgaven, aan de commissie toegezonden door de Raad van Toezicht op de Spoorwegdiensten., 1906; 8; 1 omslag
- Vragenformulieren, op verzoek van de commissie ingevuld door de verschillende trammaatschappijen, met geleidebrieven., 1907; 9; 1 omslag
  Elk ingevuld formulier is met een romeins nummer, verwijzende naar de desbetreffende maatschappij, gecodeerd.
- Correspondentie met de verschillende maatschappijen, benevens de over elk van deze maatschappijen verzamelde statistische opgaven, concept-berekeningen, jaarverslagen. statuten, reglementen en dienstregelingen, met geleidebrieven. geordend per maatschappij en van romeinse nummering voorzien., 1880-1907; 10-71; 62 omslagen
  Achtereenvolgens worden genoemd: het romeinse nummer van de betreffende bundel, de naam en de plaats van de maatschappij en de periode waarop de stukken betrekking hebben.
  - IA: Nederlandsche Tramwegmaatschappij te Heerenveen. 1899-1907, 10
  - II: Eerste Groninger Tramwegmaatschappij te Veendam. 1880-1907, 11
  - III: Stoomtramwegmaatschappij "Oldambt-Pekela" te Winschoten. 1901-1907, 12
  - IV: Tramwegmaatschappij Zuidlaren-Groningen te Zuidlaren. 1892-1907, 13
  - V: Tramwegmaatschappij Groningen-Paterswolde-Eelde te Groningen. 1896-1907, 14
  - VI: Tramwegmaatschappij Winsum-Ulrum te Groningen. 1897-1907, 15
  - VII: Tramwegmaatschappij Winschoten-Bellingwolde te Winschoten. 1900-1907, 16
  - VIII: Eerste Drentsche Stoomtramwegmaatschappij te Hoogeveen. 1902-1907, 17
  - IX: Geldersch-Overijsselsche Stoomtramwegmaatschappij te Lochem. 1896-1907, 18
  - X: Dedemsvaartsche Stoomtramwegmaatschappij te Dedemsvaart. 1905-1907, 19
  - XI: Nederlandsche Westfaalsche Stoomtrammaatschappij te Oldenzaal. 1896-1907, 20
  - XII: Arnhemsche Tramwegmaatschappij te Velp. 1898-1907, 21
  - XIII: Geldersche Stoomtramwegmaatschappij te Doetinchem. 1902-1907, 22
  - XIV: Maatschappij tot Exploitatie van Staatsspoorwegen te Utrecht. 1890-1907, 23
  - XV: Tramwegmaatschappij "De Graafschap" te Zutphen. 1905-1906, 24
  - XVI: Nijmeegsche Tramwegmaatschappij te Nijmegen. 1898-1907, 25
  - XVII: Gorsselsche Tramwegmaatschappij te Gorssel. 1905-1907, 26
  - XVIII: Stoomtramwegmaatschappij Lichtenvoorde-Groenlo te Wageningen, geëxploiteerd door de Hollandsche IJzeren Spoorwegmaatschappij te Amsterdam. 1907, 27
  - XIX: Ooster Stoomtrammaatschappij te Arnhem. 1891-1907, 28
  - XX: Maatschappij Stoomtram "Maas en Waal" te Nijmegen. 1901-1907, 29
  - XXI: Tramwegmaatschappij Zutphen-Emmerik te Doetinchem. 1900-1907, 30
  - XXII: Nederlandsche Buurtspoorwegmaatschappij te Utrecht, geëxploiteerd door de Nederlandsche Centraalspoorwegmaatschappij te Utrecht. 1906-1907, 31
  - XXIII: Tram- en Bargedienst "Vereeniging" te Jutphaas. 1897-1907, 32
  - XXIV: Tweede Noord-Hollandsche Tramwegmaatschappij te Amsterdam. 1893-1907, 33
  - XXV: Gooische Stoomtram te Watergraafsmeer. 1899-1907, 34
  - XXVI: en XXVII: Eerste Nederlandsche Electrische Trammaatschappij te Haarlem en Electrische Spoorwegmaatschappij te Amsterdam. 1902-1907, 35
    XXVI en XXVII vormen samen één "dossier".
  - XXVIII: 's-Gravelandsche Tramwegmaatschappij te 's-Graveland. 1887-1907, 36
  - XXIX: Buffet-Maatschappij "E Pluribus Unum" te Amsterdam. 1906-1907, 37
  - XXX: Stoomtram Bussum-Huizen te Amsterdam. 1906, 38
  - XXXI A: Hollandsche IJzeren Spoorwegmaatschappij te Amsterdam, de lijn Haarlem-Beverwijk-Alkmaar, geexploiteerd door de Maatschappij tot Exploitatie van Tramwegen te Voorburg. 1905-1907, 39
  - XXXI B: Hollandsche IJzeren Spoorwegmaatschappij te Amsterdam, de lijn Den Haag-Scheveningen en de lijn Kwadijk-Edam-Volendam. 1890-1907, 40
  - XXXII: Stoomtramwegmaatschappij Egmond-Alkmaar-Bergen te Alkmaar, geëxploiteerd door de Hollandsche IJzeren Spoorwegmaatschappij te Amsterdam. 1902-1907, 41
  - XXXIII: Stoomtramwegmaatschappij "Westfriesland" te Amsterdam, geëxploiteerd door de Maatschappij tot Exploitatie van Tramwegen te Voorburg. 1895-1907, 42
  - XXXIV A: Rotterdamsche Tramwegmaatschappij te Rotterdam. 1894-1907, 43
  - XXXIV B: Rotterdamsche Tramwegmaatschappij te Rotterdam, de lijn Hoorn-Enkhuizen. 1906, 44
  - XXXV: Haagsche Tramwegmaatschappij te 's-Gravenhage. 1904-1907, 45
  - XXXVI: Westlandsche Stoomtramweg te Loosduinen. 1903-1907, 46
  - XXXVII: Maatschappij tot Exploitatie van Tramwegen te Voorburg. 1890-1907, 47
  - XXXVIII: Algemeene Trammaatschappij "Gouda-Bodegraven" te Amsterdam, geëxploiteerd door de Maatschappij tot Exploitatie van Tramwegen te Voorburg. 1906-1907, 48
  - XXXIX: Noord-Zuid-Hollandsche Stoomtramwegmaatschappij Haarlem-Leiden te Hillegom. 1885-1907, 49
  - XL en XLI: Rijnlandsche Stoomtramwegmaatschappij en Noordwijksche Stoomtramwegmaatschappij, beide te Amsterdam en geëxploiteerd door de Hollandsche IJzeren Spoorwegmaatschappij te Amsterdam. 1906-1907, 50
  - XLII A: Rotterdamsche Electrische Tramwegmaatschappij te Rotterdam, de stoomtramlijn Rotterdam-Schiedam. 1898-1907, 51
  - XLII B: Rotterdamsche Electrische Tramwegmaatschappij te Rotterdam, de elektrische lijn Rotterdam-Schiedam. 1904-1907, 52
  - XLII C: Rotterdamsche Electrische Tramwegmaatschappij te Rotterdam, de paardetram Rotterdam-Overschie. 1906-1907, 53
  - XLIII: Schielandsche Tramwegmaatschappij te Rotterdam. 1903-1907, 54
  - XLIV: Société Anonyme des tramways à Vapeur Flessingue-Middelbourg et extensions te Vlissingen. 1881-1907, 55
  - XLV: Maatschappij Stoomtram "Walcheren" te Koudekerke. 1903-1907, 56
  - XLVI: Stoomtramwegmaatschappij "Breskens-Maldeghem" te Breskens. 1906-1907, 57
  - XLVII: IJzendijksche Stoomtramwegmaatschappij te IJzendijke. 1896-1907, 58
  - XLVIII: Maatschappij Stoomtram "Hulst-Walsoorden" te Hulst. 1902-1907, 59
  - XLIX: Stoomtramwegmaatschappij "'s-Bosch-Helmond" te 's-Hertogenbosch. 1891-1907, 60
  - L, LVI en LIX: Tramwegmaatschappij Eindhoven-Geldrop te Geldrop, Tramwegmaatschappij "De Meijerij" te Eindhoven en Tramwegmaatschappij St. Oedenrode-'s-Bosch te Eindhoven, alle geëxploiteerd door de Tramwegmaatschappij "De Meijerij" te Eindhoven. 1888-1907, 61
  - LI: Ginnekensche Tramwegmaatschappij te Ginneken. 1902-1907, 62
  - LII en LIII: Stoomtramwegmaatschappij Tilturg-Waalwijk te Tilburg en Société Anonyme des chemins de fer vicinaux hollandais te Brugge, beide geëxploiteerd door de Hollandsche Buurtspoorwegen te Tilburg. 1902-1907, 63
  - LIV: Zuider Stoomtramwegmaatschappij te Breda. 1888-1907, 64
  - LV: Stoomtramwegmaatschappij Antwerpen-Bergen op Zoom-Tholen te Bergen op Zoom. 1894-1907, 65
  - LVII: Zuid-Nederlandsche Stoomtramwegmaatschappij te Breda. 1895-1907, 66
  - LVIII: Tramwegmaatschappij Breda-Mastbosch te Ginneken. 1906-1907, 67
  - LXI: Tramwegmaatschappij Venlo-Tegelen-Steijl te Venlo. 1888-1907, 68
  - LXII: Société nationale des chemins de fer vicinaux te Bruesel. 1902-1907, 69
  - LXIII A: Société anonyme des chemins de fer vicinaux te Brugge, geëxploiteerd door de Antwerpsche Maatschappij voor den dienst van Buurtspoorwegen te Antwerpen. 1901-1907, 70
    Deze maatschappij exploiteerde op Nederlands grondgebied de lijnen Sluis-Belgische grens, Rijsbergen-Belgische grens en Reusel-Belgische grens.
  - LXIII B: Société anonyme des chemins de fer vicinaux te Brugge, geëxploiteerd door de Société anonyme des railways économiques de Liège, Seraing et extensions te Luik. 1892-1907, 71
    Deze maatschappij exploiteerde op Nederlands grondgebied de lijn Maastricht-Belgische grens.
- Enquête-formulieren betreffende ongelukken onder het personeel in de jaren 1902-1907, op verzoek van de Staatscommissie ingevuld door de verschillende tramwegmaatschappijen, met geleide-brieven., 72-117; 46 omslagen
  Achtereenvolgens worden genoemd: het romeins nummer van de betreffende bundel, naam en plaats van de maatschappij, de periode waarin zich de ongelukken hebben voorgedaan, benevens het aantal enquête-formulieren.
  - I: Nederlandsche Tramwegmaatschappij te Heerenveen, 1903-1906, 72; 102 stuks.
  - II: Eerste Groninger Tramwegmaatschappij te Veendam, 1904-1905, 73; 4 stuks.
  - III: Stoomtramwegmaatschappij "Oldambt-Pekela" te Winschoten, z.d., 74; 0 stuks.
    Geen enquête-formulieren ingevuld.
  - IV: Tramwegmaatschappij Zuidlaren-Groningen te Groningen, 1902-1907, 75; 3 stuks.
  - V: Tramwegmaatschappij Groningen-Paterswolde-Eelde, z.d., 76; 1 stuk.
    Geen geleide-brief bijgevoegd.
  - VII: Tramwegmaatschappij Winschoten-Bellingwolde te Winschoten, 1905, 77; 1 stuk.
  - VIII: Eerste Drentsche Stoomtramwegmaatschappij te Hoogeveen, z.d., 78; 4 stuks.
  - IX: Geldersch Overijsselsche Stoomtramwegmaatschappij te Lochem, 1904-1906, 79; 12 stuks.
  - X: Dedemsvaartsche Stoomtramwegmaatschappij te Dedemsvaart, 1903-1906, 80; 61 stuks.
  - XI: Nederlandsche Westfaalsche Stoomtrammaatschappij, geëxploiteerd door de Hollandsche IJzeren Spoorwegmaatschappij te Amsterdam, 1903-1906, 81; 81 stuks.
  - XII: Arnhemsche Tramwegmaatschappij te Velp, 1903-1906, 82; 11 stuks.
  - XIII: Geldersche Stoomtramwegmaatschappij te Doetinchem, 1903-1907, 83; 32 stuks.
  - XIV: Maatschappij tot Exploitatie van Staatsspoorwegen te Utrecht, 1904-1906, 84; 14 stuks.
  - XV: Tramwegmaatschappij "De Graafschap" te Zutphen, 1903-1905, 85; 7 stuks.
  - XVI: Nijmeegsche Tramwegmaatschappij te Nijmegen, 1904-1906, 86; 10 stuks.
  - XIX: Ooster Stoomtrammaatschappij te Arnhem, z.d, 87
    Enquête-formulieren zijn niet ingevuld.
  - XX: Maatschappij Stoomtram "Maas en Waal" te Nijmegen, 1904-1906, 88; 4 stuks.
  - XXI: Tramwegmaatschappij Zutphen-Emmerik te Doetinchem, 1903-1906, 89; 40 stuks.
  - XXII: Nederlandsche Buurtspoorwegmaatschappij, geexploiteerd door de Nederlandsche Centraalspoorwegmaatschappij te Utrecht, 1903-1906, 90; 10 stuks.
  - XXIII: N.V. Tram- en Bargedienst "Vereeniging" te Jutphaas, 1903-1906, 91; 4 stuks.
  - XXIV: Tweede Noord-Hollandsche Tramwegmaatschappij te Amsterdam, 1903-1906, 92; 24 stuks.
  - XXV: Gooische Stoomtram te Watergraafsmeer, 1903-1906, 93; 47 stuks.
  - XXVI: Eerste Nederlandsche Electrische Tramwegmaatschappij te Amsterdam, 1903-1906, 94; 82 stuks.
  - XXVIII: 's-Gravelandsche Tramwegmaatschappij te 's-Graveland, 1906, 95; 1 stuk.
  - XXXI A: Hollandsche IJzeren Spoorwegmaatschappij, geëxploiteerd door de Maatschappij tot Exploitatie van Tramwegen te Voorburg, 1903-1906, 96; 18 stuks.
    Zie ook inventarisnummers 97, 101 en 102.
  - XXXIII: Stoomtramwegmaatschappij "Westfriesland", geëxploiteerd door de Maatschappij tot Exploitatie van Tramwegen te Voorburg, 1904-1906, 97; 4 stuks.
    1. Zie voor geleide-brief inventarisnummer 96.
    2. Zie ook inventarisnummers 101 en 102.
  - XXXIV: Rotterdamsche Tramwegmaatschappij te Rotterdam, 1903-1907, 98; 134 stuks.
  - XXXV: Haagsche Tramwegmaatschappij te 's-Gravenhage, 1903-1906, 99; 55 stuks.
  - XXXVI: Westlandsche Stoomtramweg te Loosduinen, 1904-1906, 100; 42 stuks.
  - XXXVII: Maatschappij tot Exploitatie van Tramwegen te Voorburg, 1903-1907, 101; 38 stuks.
    1. Zie voor geleide-brief inventarisnummer 96
    2. Zie ook inventarisnummers 97 en 102.
  - XXXVIII: AlgemeeneTrammaatschappij, geëxploiteerd door de Maatschappij tot Exploitatie van Tramwegen te Voorburg, 1903-1906, 102; 6 stuks.
    2. Zie ook inventarisnummers 97 en 101.
  - XXXIX: Noord-Zuid-Hollandsche Stoomtramwegmaatschappij Haarlem-Leiden te Hillegom, 1903-1906, 103; 17 stuks.
  - XLII: Rotterdamsche Electrische Tramwegmaatschappij te Rotterdam, 1904-1906, 104; 196 stuks.
  - XLIII: Schielandsche Tramwegmaatschappij te Rotterdam, 1905-1906, 105; 3 stuks.
  - XLV: Maatschappij Stoomtram "Walcheren" te Koudekerke, 1906, 106; 5 stuks.
  - XLVI: Stoomtramwegmaatschappij Breskens-Maldeghem te Breskens, 1903-1906, 107; 9 stuks.
  - XLVII: IJzendijksche Stoomtramwegmaatschappij te IJzendijke, 1906, 108; 3 stuks.
  - XLVIII: Maatschappij Stoomtram Hulst-Walsoorden te Hulst, 1905, 109; 5 stuks.
  - XLIX: Stoomtramwegmaatschappij "'s-Bosch-Helmond" te 's-Hertogenbosch, 1904-1906, 110; 20 stuks.
  - L: Tramwegmaatschappij "De Meijerij" te Eindhoven, 1904-1906, 111; 44 stuks.
  - LI: Ginnekensche Tramwegmaatschappij te Ginneken., 112
    Geen enquête-formulieren ingezonden.
  - LII: Hollandsche Buurtspoorwegen te Tilburg, 1903-1907, 113; 36 stuks.
  - LIV: Zuider Stoomtramwegmaatschappij te Breda, 1903-1906, 114; 27 stuks.
  - LV: Stoomtramwegmaatschappij Antwerpen-Bergen op Zoom-Tholen, 1906, 115; 4 stuks.
    Geleide-brief ontbreekt.
  - LVII: Zuid-Nederlandsche Stoomtramwegmaatschappij te Breda, 1903-1907, 116; 88 stuks.
  - LVIII: Tramwegmaatschappij Breda-Mastbosch te Ginneken, 1903-1906, 117; 2 stuks.
- Stukken betreffende verschillende, communale lijnen exploiterende, maatschappijen, bevattende de met de verschillende maatschappijen gevoerde correspondentie, benevens de over elk van deze maatschappijen verzamelde statistische opgaven, concept-berekeningen, jaarverslagen, statuten, reglementen en dienstregelingen, met geleide-brieven, geordend per maatschappij en met hoofdletters gemerkt., 1889-1907; 118-126; 9 omslagen
  Achtereenvolgens worden genoemd: de lettercode van de bundel, de naam en de plaats van de maatschappij en de periode waarop de stukken betrekking hebben.
  - B: Zwolsche Tramwegmaatschappij te Zwolle, 1905-1907, 118
  - C: Nijmeegsche Tramwegmaatschappij te Nijmegen, 1907, 119
  - D: Apeldoornsche Tramwegmaatschappij te Apeldoorn, 1903-1907, 120
  - E: Utrechtsche Trammaatschappij te Utrecht, 1889-1907, 121
  - G: Gemeentetram Amsterdam te Amsterdam, 1893-1907, 122
  - L: Stoomtramdienst Helder-Huisduinen te Alkmaar, 1907, 123
  - O: Haagsche Tramwegmaatschappij te 's-Gravenhage, 1904-1907, 124
  - P: Rotterdamsche Electrische Tramwegmaatschappij te Rotterdam, 1907, 125
  - R: Maastrichtsche Tram te Maastricht, 1903-1907, 126
- Correspondentie van de verschillende trammaatschappijen en van bij hen in dienst zijnde personeelsleden met de commissie, betreffende de verhoren voor de commissie., 1907; 127; 1 omslag
- Stukken betreffende tramwegen in het buitenland, geordend per land en stad, met bijbehorende tafel., 1890-1907; 128-136; 9 omslagen
  - Aachener Kleinbahngesellschaft te Aken, 1903-1907, 128
  - Missives van het Belgische ministerie van Buitenlandse zaken, met bijlagen, 1894-1907, 129
  - Budapester Strassenbahnen, 1890-1907, 130
  - Missives van de consul-generaal der Nederlanden te Budapest, met bijlagen, 1898-1907, 131
  - Missive van de Städtische Strassenbahn te Dortmund, met bijlagen, 1898-1907, 132
  - Aktiengesellschaft Cöln-Bonner-Kreisbahnen te Keulen, 1902-1907, 133
  - Städtische Strassenbahn te Keulen, 1900-1907, 134
  - Frederiksberg Elektriske Sporveye te Kopenhagen, 1900-1907, 135
  - Tafel op de inhoud van de inventarisnummers 128-135., 136
- Stukken betreffende de arbeidstijden van trambeambten in verschillende grote Europese steden, door de directeur der Rotterdamsche Electrische Tramwegmaatschappij te Rotterdam toegezonden aan het lid der commissie A. Plomp, met geleide-brief., 1908; 137; 1 omslag
- Eindverslag van de Staatscommissie inclusief bijlagen en processenverbaal van de verhoren van deskundigen en getuigen. Gedrukt., 1909; 138; 1 deel